【裁判字號】    89,交易,360
【裁判日期】    891221
【裁判案由】    過失傷害
【裁判全文】
臺灣板橋地方法院刑事判決                        八十九年度交易字第三六號
    公  訴  人  臺灣板橋地方法院檢察署檢察官
    被      告  乙○○
右列被告因過失傷害案件，經檢察官提起公訴（八十九年度偵字第二一００號），本
院判決如左：
    主  文
乙○○因過失傷害人，處拘役伍拾日，如易科罰金以佰元折算壹日。
    事  實
一、乙○○於民國八十八年十一月七日晚上十一時二十分許，駕駛牌照ＨＹ─七０三
    一號自用小客車，沿臺北縣三重市○○路，由臺北市往臺北縣三重市方向行駛，
    途經三重市○○路○段與仁政街之設有閃光黃燈號誌之交岔路口，本應注意車前
    狀況，並隨時採取必要之安全措施，且應遵守汽車行駛至交岔路口，轉彎車應讓
    直行車先行之規定；而當時為晴天之夜晚，該無行車管制號誌之交岔路口夜間有
    照明、視距良好，為乾燥、無缺陷、無障礙物之柏油路面，其意識清楚、所駕車
    輛機件正常，並無不能注意之情事，竟未暫停讓直行車先行，即在交岔路口貿然
    左轉，適有對向由甲○○騎乘牌照ＦＦＮ─二九０號機車後載邱瑜琳，沿自強路
    四段由三重市往臺北市方向行駛，亦無不能注意之情事，於該交岔路前見乙○○
    駕車之自用小客車左轉，卻未減速慢行作隨時停車之準備之安全措施，即貿然駛
    越，致乙○○駕駛之自用小客車前端與甲○○騎乘之機車左側相撞，甲○○因此
    受有左髕骨骨折、四肢多處擦傷之傷害，邱瑜琳則受有左足背多處擦傷各約三乘
    二公分、三乘二公分、四乘二公分之傷害（邱瑜琳業於臺灣板橋地方法院檢察署
    檢察官偵訊時撤回告訴）。
二、案經甲○○訴由臺北縣警察局三重分局報請臺灣板橋地方法院檢察署檢察官偵查
    起訴。
    理  由
一、訊據被告乙○○就其駕駛ＨＹ─七０三一號自用小客車，行駛至臺北縣三重市○
    ○路○段與仁政街之設有閃光黃燈號誌之交岔路口，因二車相撞，使告訴人甲○
    ○倒地受傷等情固不諱言，惟矢口否認有何過失傷害之犯行，辯稱：伊行駛至上
    開交分路口，見前方沒車才左轉彎，對方未開大燈，且肇事地點視線不佳，發生
    相撞時才知前方有車云云。惟查右揭車禍事實，業據告訴人甲○○指訴綦詳，核
    與證人邱瑜琳證述之情節相符，且有道路交通事故調查表一份、診斷證明書二份
    七幀在卷可稽。又本件車禍發生時間雖係晚上十一時二十分許，惟當時為晴天之
    夜晚，該無行車管制號誌之交岔路口夜間有照明、視距良好，此有警製道路交通
    事故調查表在卷可稽，被告辯稱無法看見告訴人騎乘之機車云云，實係疏未注意
    車前狀況所致。另依卷附照片觀之，告訴人機車倒於交岔路口之行政街雙黃線附
    近，而被告之自用小客車車頭撞擊告訴人機車之左側，是告訴人機車業已進入交
    岔路口，被告係轉彎車輛自應讓直行車先行，其行駛至交岔路口貿然左轉，有過
    失責任甚明，被告所辯顯係事後卸責之詞，不足採信。且本件經先後送臺灣省臺
    北縣區車輛行車事故鑑定委員會、臺灣省行車事故覆議鑑定委員會鑑定，亦同此
    認定，分別有該會八十九年二月十八日八九北行字第二一八號函、八十九年十一
    月十四日府覆議字第八九一八０九號函及所附鑑定意見書二份在卷可參。
二、按駕駛人駕駛汽車應注意車前狀況，隨時採取必要之安全措施；又汽車行駛至交
    分路口，除直行車尚未進入交岔路口，而轉彎車已達中心處處開始轉彎，直行車
    應讓轉彎車先行外，轉彎車應讓直行車先行，道路交通安全規則第九十四條第三
    項、第一百零二條第一項第六款分別定有明文。被告駕駛汽車自應注意遵守前揭
    規定，而事故發生時為晴天之夜晚，該無行車管制號誌之交岔路口夜間有照明、
    視距良好，為乾燥、無缺陷、無障礙物之柏油路面，其意識清楚、所駕車輛機件
    正常，並無不能注意之情事，被告乙○○竟疏未注意車前狀況，亦未暫停讓直行
    車先行，即在交岔路口貿然左轉，與疏於注意車前狀況，復未採取必要避煞措施
    之告訴人甲○○發生碰撞，就本件事故之發生均有過失，被告行為與告訴人受傷
    間有相當之因果關係，應負過失罪責。是本件事證明確，被告犯行堪以認定；至
    告訴人雖亦有過失，就被告過失責任之成立不生影響，仍應依法論科。
三、核被告乙○○所為，係犯刑法第二百八十四條第一項前段之過失傷害罪。爰審酌
    被告之品性、智識程度、過失程度、被害人所受傷害及其犯後態度，迄未賠償對
    方損害之犯後態度等一切情狀，量處如主文所示之刑，並諭知易科罰金之折算標
    準，資以懲儆。
據上論斷，應依刑事訴訟法第二百九十九條第一項前段，刑法第二百八十四條第一項
前段、第四十一條、罰金罰鍰提高標準條例第一條前段、第二條，判決如主文。
本案經檢察官黃和村到庭執行職務
中      華      民      國      八十九      年    十二    月   二十一   日
                                      臺灣板橋地方法院交通法庭
                                          法  官  侯  志  融
右正本證明與原本無異
如不服本判決應於送達後十日內向本院提出上訴狀
                                          書記官  陳  淑  芳
中      華      民      國    八十九      年    十二    月   二十九   日
附錄本案論罪科刑法條全文：
刑法第二百八十四條
因過失傷害人者，處六月以下有期徒刑、拘役或五百元以下罰金。致重傷者，處一年
以下有期徒刑、拘役或五百元下罰金。
從事業務之人，因業務上之過失傷害人者，處一年以下有期徒刑、拘役或一千元以下
罰金。致重傷者，處三年以下有期徒刑、拘役或二千元以下罰金。


司法院資訊處製作；財團法人民間司法改革基金會備份。
